最高法院刑事判決　　　　　　　　　 111年度台上字第2003號
上　訴　人　羅振義



上列上訴人因違反毒品危害防制條例等罪案件，不服臺灣高等法
院臺南分院中華民國110年12月30日第二審判決（110年度上訴字
第994號，起訴案號：臺灣嘉義地方檢察署110年度偵字第2199、
2495號），提起上訴，本院判決如下：
    主  文
上訴駁回。
    理  由
一、按刑事訴訟法第377 條規定，上訴於第三審法院，非以判決
    違背法令為理由，不得為之。是提起第三審上訴，應以原判
    決違背法令為理由，係屬法定要件。如果上訴理由書狀並未
    依據卷內訴訟資料，具體指摘原判決不適用何種法則或如何
    適用不當，或所指摘原判決違法情事，顯與法律規定得為第
    三審上訴理由之違法情形，不相適合時，均應認其上訴為違
    背法律上之程式，予以駁回。本件經原審審理結果，認上訴
    人羅振義有原判決事實欄記載之犯行，事證明確，因而維持
    第一審論處上訴人如原判決附表（下稱附表）編號1至7所示
    之販賣第二級毒品罪刑，暨相關沒收、追徵之判決部分，駁
    回上訴人在第二審此部分之上訴；另撤銷第一審所定之應執
    行刑，改定應執行刑為有期徒刑7 年。已詳敘調查、取捨證
    據之結果及憑以認定犯罪事實之得心證理由。從形式上觀察
    ，尚無足以影響判決結果之違法情形存在。
二、上訴意旨略稱：上訴人所犯附表編號1至7之罪，販賣對象重
    複、單純，時間集中密接，僅屬施用毒品者間互通有無之小
    額交易，數量甚微且金額極低；與大盤或中盤毒販相較，惡
    性顯然很低，各罪宣告有期徒刑5 年以上之刑仍嫌過重，且
    附表編號6犯罪所得僅新臺幣（下同）500元，仍判處有期徒
    刑5年2月、編號7犯罪所得300元亦判處有期徒刑5年2月，有
    悖於比例原則之違法。
三、惟查，刑之量定，本屬為裁判之法院得依職權裁量之事項，
    苟其量刑已以行為人之責任為基礎，並斟酌刑法第57條各款
    所列情狀，在法定刑度內，酌量科刑，無顯然失當或違反公
    平、比例及罪刑相當原則者，亦無偏執一端，致明顯失出失
    入情形，自不得指為違法而據為提起第三審上訴之理由。原
    判決已說明第一審以行為人之責任為基礎，斟酌刑法第57條
    之各款事由而為刑之量定未逾越法定刑度，亦未違反比例原
    則或罪刑相當原則，難認有何濫用權限情形。況販賣第二級
    毒品之法定刑為無期徒刑或10年以上有期徒刑之罪，第一審
    就每次犯罪僅量處有期徒刑5年2月至5年4月之間，均在低度
    刑之列，並無過重之虞，而認第一審判決所為宣告刑之量刑
    ，並無逾越法定範圍或有偏執一端或失之過重等不當情形，
    並符比例原則而予以維持，洵無違法可指。
四、本件上訴意旨僅泛稱犯罪之惡性較低云云，或執己意漫指為
    違法，對於原判決之量刑究竟如何違背法令，並無具體指摘
    ，自非適法之第三審上訴理由。綜上，上訴人之上訴為違背
    法律上之程式，應予駁回。
據上論結，應依刑事訴訟法第395條前段，判決如主文。
中    華    民    國   111    年    4     月    7     日
                  刑事第二庭審判長法  官  林  勤  純  
                                  法  官  王  梅  英  
                                  法  官  李  釱  任  
                                  法  官  吳  秋  宏  
                                  法  官  莊  松  泉  
本件正本證明與原本無異
                                  書記官
中    華    民    國   111    年    4     月    12    日